【裁判字號】    97,裁,3220
【裁判日期】    970619
【裁判案由】    綜合所得稅
【裁判全文】
最  高  行  政  法  院  裁  定
                                      97年度裁字第3220號
聲  請  人  甲○○
上列聲請人因與相對人財政部臺北市國稅局間綜合所得稅事件，
對於中華民國97年2月27日本院97年度裁字第1522號裁定，聲請
再審，本院裁定如下：
    主  文
再審之聲請駁回。
再審訴訟費用由聲請人負擔。
    理  由
一、按聲請人聲請再審，應依行政訴訟法第283條準用第277條第
    1項第4款之規定表明再審理由，此為必須具備之程式。所謂
    表明再審理由，必須指明確定裁定，有如何合於再審理由之
    具體情事，始為相當。倘僅泛言有何條款之再審事由，而無
    具體情事者，尚難謂已合法表明再審理由。如未表明再審理
    由，法院無庸命其補正。
二、本件聲請人主張本院97年度裁字第1522號確定裁定有行政訴
    訟法第273條第1項第13款、第14款所定事由，對之聲請再審
    ，其聲請意旨略以：原確定裁定對於聲請人所提出足以動搖
    前審判決之民事起訴狀未予斟酌，率爾駁回，顯有行政訴訟
    法第273條第1項第14款之再審事由；本件太平洋崇光百貨公
    司股權20%未經鑑價，自難以確認本件買賣價金金額，前審
    判決與原確定裁定均未斟酌，自有同條項第13款之再審事由
    ，另聲請人出售建物之權利範圍為50%而非46%，此有新發現
    之建物謄本為證等語。經核其聲請狀內表明之再審理由，無
    非說明其對於前訴訟程序確定裁判不服之理由，而對於上開
    確定裁定究有如何合於行政訴訟法第273條第1項第13款、第
    14款規定之具體情事，則未據敘明。其次，聲請人提起上訴
    ，是否合法，係屬本院應依職權調查裁判之事項，若對本院
    以其上訴為不合法而駁回之裁定，以發見未經斟酌之證物或
    有重要證據漏未審酌為由聲請再審，該所謂發見未經斟酌或
    漏未審酌之證物應係證明其上訴為合法之事實，而聲請人本
    件聲請所提出之證物即民事起訴狀、股權約定協議書、及建
    物謄本據以主張原處分違法，惟此乃事實審法院就聲請人有
    無逃漏系爭綜合所得稅之事實認定問題，與聲請人提起上訴
    合法與否無涉，聲請人以之為證物，依行政訴訟法第273條
    第1項第13款、第14款對原確定裁定聲請再審，依上開規定
    及說明，其聲請自非合法。
三、據上論結，本件聲請為不合法。依行政訴訟法第283條、第
    278條第1項、第104條、民事訴訟法第95條、第78條，裁定
    如主文。
中    華    民    國    97    年    6     月    19    日
                    最高行政法院第一庭
                        審判長法官  鄭  淑  貞
                              法官  劉  介  中
                              法官  吳  慧  娟
                              法官  鄭  小  康
                              法官  帥  嘉  寶
以  上  正  本  證  明  與  原  本  無  異
中    華    民    國    97    年    6     月    20    日
                              書記官  郭  育  玎


司法院資訊處製作；財團法人民間司法改革基金會備份。
